# 关于少数股东放弃股利分配权益的问题

提问人：yellow1999 时间：2012-02-17 13:54:36
A公司与少数股东B公司共同出资组建C子公司，持股比例分别为70%和30%，章程规定利润按持有股权的比例进行分配， 2010 年C子公司盈利 100 万元。 2011 年C子公司召开股东大会分配股利，股东会决议决定将 2010 年度的利润全部分配给A公司，请问A公司形成的收益 30 万元如何进行会计处理？

回答人：chenyiwei
要关注B放弃这部分股利有无合理的商业理由，A与B之间有无关联方关系等可能导致对A发生不公允的利益倾斜的特殊关系，A在获得这部分额外收益之后是否需对B作出其他补偿等因素，予以综合考虑。 如果AB之间确系非关联方，对B的放弃本次股利分配有合理的商业理由证明其公允性，也不需要A对此作出其他补偿的，A对于这部分额外的股利收入可作为投资收益处理。

提问人：zhongzhao433 时间：2012-02-20 18:14:13
计入投资收益和营业外收入对会计利润没有影响，但是投资收益可能免税，营业外收入则要征税，这样实际对企业的影响还是很大的，对吗？

回答人：chenyiwei
确实如此，所以也要向税务局证明该交易的合理性，否则会被界定为接受捐赠的。

提问人：呼叫帮助 时间：2015-04-04 22:16:38
陈版，在审计一家外资合资公司的母公司时发现，该子公司于 2013 年度经董事会审议批准分配股利 2000 万元，合资公司在 2013 年度已经进行了挂账处理，所以母公司也将应分配的股利 1200 万元作为投资收益进行了挂处理，但是外资公司因资金和经营业务的转型等原因，董事会又于 2014 年 5 月将上年度分配的事项进行了取销，不再对上年度的利润进行分配。请问母公司本年度如何处理上年度已经确认的投资收益？ 有人认为需要调整期初数，但是我认为调整期初数不合适，它不是期后事项，且也不是调整事项，这个情况毕竟发生在 2014 年度。同时我又认为不作为期初数调整，对于这外事项又无法在本年度作为经营事项调整吧？否则对比报表无法衔接？

回答人：chenyiwei
对原先利润分配决议的取消是本年度新发生的事项，因此应在本年度进行账务处理（冲减投资收益），不追溯调整以前年度。

提问人：呼叫帮助 时间：2015-04-05 20:12:23
陈版本年度没有发生投资收益，若冲减则投资收益为负数，这样处理合适吗？有什么理由我能说服他们取消调整期初数？

回答人：chenyiwei
这种事项既不是前期差错更正（前期利润分配决议是有效力的）也不是会计政策变更，因此不能追溯调整前期数据，只能在被投资方撤销原利润分配决议的当期对原确认的投资收益进行转回处理，属于本期新出现的情况相应调整

提问人：valor575 时间：2016-09-09 11:33:04
请教陈版，刚遇到一个这种情况，当期股利全部分配给少数股东，这种情况下合并权益变动表该如何填列？

回答人：chenyiwei
1 、全部分配给少数股东的原因是什么？ 2 、各方股东对该子公司的期末留存收益的归属问题如何约定？